【裁判字號】    95,簡上,59
【裁判日期】    950630
【裁判案由】    妨害自由
【裁判全文】
臺灣花蓮地方法院刑事判決              95年度簡上字第59號
上  訴  人
即  被  告  乙○○
上列上訴人因妨害自由案件，不服本院花蓮簡易庭中華民國95年
3月16日95年度花簡字第180號之第一審判決（聲請簡易判決處刑
案號：94年度偵字第4512號），提起上訴，本院管轄之第二審合
議庭判決如下：
    主  文
上訴駁回。
    事實及理由
一、本案經本院審理結果，認第一審判決依刑法305 條恐嚇危害
    安全罪，判處被告乙○○拘役30日，如易科罰金以300 元折
    算1 日，認事用法及量刑均無不當，應予維持，並引用第一
    審簡易判決書記載之事實、證據及理由。
二、另補充理由如下：
（一）按被告以外之人於審判外之言詞或書面陳述，除法律有規
      定  者外，不得作為證據；又被告以外之人於審判外之陳
      述雖不符刑事訴訟法第159條之1至159條之4等之規定，而
      經當事人於審判程序同意作為證據，法院審酌該言詞陳述
      或書面陳述作成時之情況，認為適當者，亦得為證據；當
      事人、代理人或辯護人於法院調查證據時，知有刑事訴訟
      法第159條第1項不得為證據之情形，而未於言詞辯論終結
      前聲明異議者，視為有前項之同意，刑事訴訟法第159 條
      第1項、第159條之5分別定有明文。查公訴人以證人甲○
      ○於警詢中之證述為證據，被告於本院言詞辯論終結前均
      未對上開證據表示異議，參照前開說明，前開證據業經擬
      制同意而有證據能力，且經本院審酌亦無較不可信之情形
      ，本院自得採為證據，應先敘明。
（二）訊據被告矢口否認有何恐嚇危害安全罪，辯稱：伊雖於94
      年6月14日下午3時57分許傳「妳把我惹毛了」內容之簡訊
      給告訴人甲○○，但目的並非恐嚇告訴人，且伊事後並沒
      有撥打電話恐嚇告訴人稱：「妳回花蓮不要給我看到，否
      則出事不要怪我。」云云。然查：被告於前開時間、地點
      傳簡訊予告訴人，並撥打電話予告訴人傳達上開恐嚇話語
      一情，業據證人甲○○於本院審理中結證稱：被告有傳內
      容為「妳把我惹毛了」的簡訊1 通，後來又打電話給伊說
      ：妳回花蓮要小心一點，不要讓我看到，否則出事不要怪
      我。這些都是事實，伊不會攀誣冤枉被告之可能等語（本
      院卷第36頁），且上開內容與證人於警詢中之證述亦一致
      ，並有簡訊照片2幀在卷可稽，況衡以「妳把我惹毛了」
      一語，本有向對方表示自己已因對方行為而生氣，甚至隱
      含通知對方將採取某種激烈行動之意思，則被告事後再打
      電話告知告訴人上開恐嚇告訴人之話語，亦在情理之中，
      故足認證人前開所證為真實可採。又告訴人因被告上開傳
      簡訊及電話中之話語，心中感到恐懼一情，亦據證人於本
      院審理中證述明白，故被告之犯行確已該當刑法第305 條
      恐嚇危害安全罪，原審據以判處前揭所述之刑，並得易科
      罰金，量刑上尚稱允當，並無量刑過重之情形。被告請求
      撤銷原判決，更為適法之判決，其上訴並無理由，應予駁
      回。
據上論斷，應依刑事訴訟法第455條之1第3項、第368條、第373
條，判決如主文。
本案經檢察官張立言到庭執行職務。
中    華    民    國    95     年    6    月   30    日
                          臺灣花蓮地方法院刑事第二庭
                                審判長法  官  李豫雙
                                      法  官  林韋岑
                                      法  官  俞秀美
以上正本證明與原本無異。
本件不得再上訴。
                                      書記官
中    華    民    國    95     年    7     月    5      日


司法院資訊處製作；財團法人民間司法改革基金會備份。
